【裁判字號】    99,交上訴,116
【裁判日期】    991213
【裁判案由】    公共危險
【裁判全文】
臺灣高等法院高雄分院刑事判決       99年度交上訴字第116號
上  訴  人
即  被  告  禹俊豪
上列上訴人因公共危險案件，不服臺灣高雄地方法院99年度審交
訴字第226 號中華民國99年9 月29日第一審判決（起訴案號：臺
灣地方法院檢察署99年度偵字第18469 號），提起上訴，本院判
決如下：
     主  文
上訴駁回。
     理  由
一、按不服地方法院之第一審判決而上訴者，應向管轄第二審之
    高等法院為之。上訴書狀應敘述具體理由。第二審法院認為
    上訴書狀未敘述理由，應以判決駁回之，刑事訴訟法第361
    條第1 項、第2 項、第367 條前段定有明文。
二、本件上訴人即被告禹俊豪經原審論以「禹俊豪犯不能安全駕
    駛動力交通工具罪，累犯，處有期徒刑參月；又駕駛動力交
    通工具肇事，致人受傷而逃逸，累犯，處有期徒刑捌月；應
    執行有期徒刑玖月。」後，具狀提起上訴，上訴理由略以：
    被告對該有罪判決難以折服，本件案發當時，被告因飲酒後
    開車，並未發現已經撞到被害人黃珩，被告當時原預計前往
    之目的地與案發現場相隔不遠，若被告惡意棄置不顧，不會
    刻意停留在附近，被告絕無肇事逃逸之故意，請依法撤銷原
    判決關於有罪部分，改判被告無罪云云。
三、經查：被告對於原判決關於不能安全駕駛動力交通工具罪，
    累犯，處有期徒刑3 月部分，提起上訴，卻未敘述具體理由
    ，此部分上訴已屬違背法律上之程序。又被告上訴意旨否認
    肇事逃逸犯行，惟被告於原審法院審理中就其所犯肇事逃逸
    罪嫌，業已認罪並請求從輕量刑，原判決依據被告之自白，
    及證人即被害人黃珩、吳季玲於警詢及偵查中證述之情節，
    認定被告犯刑法第185 條之4 之肇事致人受傷逃逸罪，而予
    論罪科刑等情，已經原判決論述甚詳。被告係就原判決業已
    判斷之事項再事爭執，而非依據卷內訴訟資料提出新證據或
    指摘、表明原判決有何足以影響判決本旨之不當或違法，而
    構成應予撤銷之具體事由，與刑事訴訟法第361 條第2 項所
    稱「具體理由」尚非相當。按之上開規定，被告之上訴顯屬
    違背法律上之程式，應由本院依同法第367 條前段、第372
    條規定，不經言詞辯論逕行判決如主文。
中    華    民    國    99    年    12    月    13  日
                  刑事第九庭    審判長法  官   莊秋桃
                                      法  官   田平安
                                      法  官   范惠瑩
以上正本證明與原本無異。
如不服本判決應於收受本判決後10日內向本院提出上訴書狀，其
未敘述上訴理由者，並得於提起上訴後10日內向本院補提理由書
狀（均須按他造當事人之人數附繕本）「切勿逕送上級法院」。
中    華    民    國    99    年    12    月    13  日
                                      書記官   戴育婷

司法院資訊處製作；財團法人民間司法改革基金會備份。
